# 学习《关于长期股权投资顺逆流交易处理的解读与分析》之总结

提问人：seanfan1989 时间：2014-08-28 17:47:23
最新的企业会计准则，其中应用指南里已不再提及合并财务报表的调整分录，是否为新旧版本的变化？

回答人：chenyiwei
没有变化。新旧合并报表准则的差异主要体现在“控制”定义和判断标准的变化，以及引入投资性主体编制合并报表的豁免规定等。对于具体的编制合并报表的技术方法，新旧准则是一致的。